【裁判字號】    97,交聲,1549
【裁判日期】    970613
【裁判案由】    聲明異議
【裁判全文】
臺灣臺中地方法院交通事件裁定        97年度交聲字第1549號
原處分機關  交通部公路總局臺中區監理所臺中市監理站
異  議  人  甲○○
即受處分人
上列異議人即受處分人因違反道路交通管理處罰條例案件，對於
交通部公路總局臺中區監理所臺中市監理站民國九十七年五月九
日所為之裁決（裁監稽違字第裁六一─ＧＥ0000000號違
反道路交通管理事件裁決書），聲明異議，本院裁定如下：
    主    文
異議駁回。
    理    由
一、原處分機關略以：異議人即受處分人甲○○（以下稱受處分
    人）於民國（下同）九十七年四月二十六日下午二時四十五
    分許，騎乘車牌號碼JPV-093號重型機車，途經臺中市○○
    路與僑孝街口處，因「闖紅燈（直行）」之違規，經臺中市
    警察局第五分局松安派出所員警依違反道路交通管理處罰條
    例第五十三條第一項當場舉發並製作中市警交字第ＧＥ00
    00000號舉發違反道路交通管理事件通知單，經受處分
    人於九十七年四月二十八日提出申訴，業由舉發單位於九十
    七年五月五日以中分五交字第0970015067號函復查明違規屬
    實，嗣經原處分機關於九十七年五月九日以裁監稽違字第裁
    六一─ＧＥ0000000號裁決書，以「駕車行經有燈光
    號誌管制之交岔路口闖紅燈」之違規事實，裁處受處分人違
    反道路交通管理處罰條例第五十三條第一項、第六十三條第
    一項第三款，處罰鍰新台幣一千八百元並記違規點數三點，
    逾期則依裁決書主文規定裁處，於法並無不合等語。
二、受處分人則以：本人車騎的慢，行經此路口時還是綠燈，很
    自然的就騎了過去，結果剛過就變黃燈，而黃燈很快又變紅
    燈，當下伊當然要騎過該路口，不可能停在中間被車撞，而
    前面有警察便說伊闖紅燈，也不聽伊的申訴，為此聲明異議
    等語。
三、按汽車駕駛人，行經有燈光號誌管制之交岔路口闖紅燈者，
    處新臺幣一千八百元以上五千四百元以下罰鍰；又汽車駕駛
    人有道路交通管理處罰條例第五十三條第一項之情形者，除
    依原條項處罰鍰外，並記違規點數三點，道路交通管理處罰
    條例第五十三條第一項、第六十三條第一項第三款分別定有
    明文。
四、經查本件受處分人於上開時間，騎乘上開重型機車，途經臺
    中市○○路與僑孝街口處，因「闖紅燈（直行）」之違規，
    ，經臺中市警察局第五分局松安派出所員警以中市警交字第
    ＧＥ0000000號舉發違反道路交通管理事件通知單予
    以舉發，受處分人於期限內到案申訴，經原處分機關向原舉
    發機關函查，原舉發機關即臺中市警察局第五分局函覆稱：
    「有關本分局松安派出所員警於九十七年四月二十六日十四
    時四十五分，在臺中市○○路與僑孝街口，舉發JPV-093號
    重機車（舉發單號：中市警交字第ＧＥ0000000號）
    交通違規申訴一案；經查證舉發員警略以，於上述時、地，
    發現該車沿北屯路（往北方向）闖越該路口紅燈直行，經員
    警攔查始依違反道路交通管理處罰條例第五十三條第一項：
    「汽車駕駛人，行經有燈光號誌管制之交岔路口闖紅燈」製
    單舉發，本案違規屬實，員警依法舉發並無不符」，原處分
    機關遂於九十七年五月九日以裁監稽違字第裁六一─ＧＥ0
    000000號裁決書，以「駕車行經有燈光號誌管制之交
    岔路口闖紅燈」之違規事實，裁處受處分人違反道路交通管
    理處罰條例第五十三條第一項、第六十三條第一項第三款，
    處罰鍰新台幣一千八百元並記違規點數三點，逾期則依裁決
    書處罰主文規定裁處等情，此有臺中市警察局第五分局松安
    派出所九十七年四月二十六日中市警交字第ＧＥ00000
    00號舉發違反道路交通管理事件通知單、臺中市警察局第
    五分局九十七年五月五日中分五交字第0970015067號函、交
    通部公路總局臺中區監理所臺中市監理站裁監稽違字第裁六
    一─ＧＥ0000000號違反道路交通管理事件裁決書影
    本各一紙附卷可稽。且受處分人於上開時地因有騎乘車牌號
    碼JPV-093號重型機車闖紅燈之事實，業據證人即當場查獲
    舉發之臺中市警察局第五分局松安派出所員警郭志輝到庭具
    結證稱：當時伊與另一位同事在台中市○○路與僑孝街交岔
    路口之北屯路上執行取締交通違規勤務時，伊與該位同事均
    有看到受處分人騎乘機車沿北屯路直行確闖紅燈，通過僑孝
    街往豐原方向行駛，當時只有受處分人一人闖紅燈騎過來。
    而該北屯路口自紅燈停止線到斑馬線長約十六點六公尺，黃
    燈到紅燈是二秒。伊等取締闖紅燈，一般是騎士通過路口時
    紅燈超過有二、三秒才取締等語，並提出現場照片四張附卷
    可考；參以舉發之執勤員警係依法執行公權力，與受處分人
    素無宿怨，衡情應無構陷誣攀，羅織交通違規之理；況依受
    處分人所辯，其騎乘上開機車剛進入該交岔路口時既為綠燈
    ，而該路口長約十六點六公尺，黃燈到紅燈是二秒，衡情豈
    有尚未通過該交岔路口即轉變為紅燈之理，實與常情有違，
    足認受處分人確有闖紅燈之情事。綜上所述，足證受處分人
    上開所辯顯係圖卸之詞，不足採信，是其闖紅燈之違規行為
    ，堪以認定。從而原處分機關以受處分人有闖紅燈之違規事
    實，依道路交通管理處罰條例第五十三條第一項、第六十三
    條第一項第三款之規定，裁處罰鍰新台幣一千八百元，並予
    記違規點數三點，逾期則依裁決書主文規定裁處，於法並無
    違誤或不當之處。本件受處分人之異議為無理由，應予駁回
    。
五、據上論斷，應依道路交通管理處罰條例第八十七條第二項、
    道路交通案件處理辦法第十九條規定，裁定如主文。
中    華    民    國    97    年    6     月    13    日
                  刑事第一庭    法  官  朱光國
上正本證明與原本無異。
如不服本裁定，應於送達後五日內，向本院提出抗告狀。
                                書記官  張孝妃
中    華    民    國    97    年    6     月    13    日


司法院資訊處製作；財團法人民間司法改革基金會備份。
